# 建筑施工、设备

提问人：cuiyang1969 时间：2014-10-26 10:23:19
建筑施工合同包括提供设备销售，设备销售是否缴纳增值税？按完工百分比确认收入时是否需要把施工、设备分开分别确认？

回答人：chenyiwei
可参考建造合同准则对“合同分立”条件的规定，以及《计学撮要 2011 》P140～ 141 关于包含多个组成部分的合同分拆核算的条件等。